臺灣高等法院高雄分院刑事判決　 99年度重上更(二)字第121號
上　訴　人　臺灣高雄地方法院檢察署檢察官
上　訴　人
即　被　告　施文養
選任辯護人　葉錦郎律師
上列上訴人因被告妨害性自主案件，不服臺灣高雄地方法院94年
度訴字第2466號中華民國94年12月27日第一審判決（起訴案號：
臺灣高雄地方法院檢察署94年度偵字第12639 號），提起上訴，
經最高法院第二次發回更審，本院判決如下：
    主  文
原判決撤銷。
施文養犯侵入住宅強制猥褻罪，處有期徒刑參年陸月；並應於刑
之執行前，令入相當處所，施以強制治療，期間至治癒為止，但
最長不得逾參年。
    事  實                                                                
一、施文養與Ａ女（真實姓名年籍詳卷內對照表）為高雄縣鳳山
    巿○○街○○號（街名及門牌號碼詳卷）之鄰居，於民國（
    下同）92年12月間起即經常以「我要抱你」、「我要親你」
    之言詞，對Ａ女為性騷擾，雖經其妻陳○○（名字詳卷）告
    誡制止，仍不悔改。於93年（起訴書誤載為94年，應予更正
    ）2 月20日12時50分許，見Ａ女獨自在住處頂樓，竟萌生猥
    褻之犯意，從自宅頂樓翻越用以區隔兩屋使用範圍之女兒牆
    ，從後方強力抱住，使Ａ女無法抵抗，強行拉至Ａ女住處四
    樓房間，並稱「我要抱你」、「我要親你」，旋即親吻Ａ女
    臉頰，復以生殖器摩擦Ａ女臀部，以此強暴方式猥褻Ａ女，
    嗣因Ａ女警告若再繼續，即要跳樓自殺，施文養惟恐事端擴
    大，始停手離開。
二、案經Ａ女及其夫訴請臺灣高雄地方法院檢察署檢察官偵查起
    訴。
    理  由
一、證據能力部分：
(一)、被告以外之人於審判外之言詞或書面陳述，除法律有規定者
    外，不得作為證據；被告以外之人於審判外之陳述，雖不符
    前4 條之規定，而經當事人於審判程序同意作為證據，法院
    審酌該言詞陳述或書面陳述作成時之情況，認為適當者，亦
    得為證據；刑事訴訟法第159 條第1 項、第159 條之5 第1
    項定有明文。本判決認定事實所引用之證據資料，除原已符
    合刑事訴訟法第159 條之1 至第159 條之4 ，及法律另有規
    定等傳聞法則例外規定得作為證據以外；其餘並非公務員違
    背法定程序所取得，檢察官、上訴人即被告施文養（下稱被
    告）及辯護人於本院均同意作為認定事實之證據（本院本次
    更審卷第43頁、第44頁），本院審酌各該證人或書面陳述作
    成時之情況，並無違法取證之瑕疵，亦認以之作為證據為適
    當，均得作為證據。
(二)、又被害人Ａ女與被告及被告之妻陳○○間之錄音，係Ａ女針
    對其等有關本案犯罪事實之對質談話內容，為保留證據而予
    錄音，並非出於不法目的，並無任何竊聽或竊錄他人之行為
    ，屬於私人之合法、蒐證。按刑事訴訟法上「證據排除原則
    」，係將具有證據價值或真實之證據，因取得程序違法而予
    排除之法則，主要係在杜絕偵察機關之違法搜索、監察，而
    私人之錄音，應受刑法第315 條之1 與通訊保障及監察法之
    規範，違反以上規範所取得之證據，固應予以排除。惟參考
    通訊保障及監察法第29條第3 款之規定，倘通訊之一方，非
    出於不法目的之錄音，其所取得之證據，應無證據排除原則
    之適用，自得以該錄音作為證據。
二、訊據上訴人即被告施文養否認有上開侵入住宅強制猥褻之犯
    行，辯稱：未進入Ａ女住處，亦未對Ａ女為猥褻行為云云。
    經查：
(一)、被告並不否認曾向Ａ女為「給我抱一下、給我親一下」之言
    詞，且依其妻陳○○所稱：「因Ａ女到我家泡茶時，我先生
    講說『給我抱一下、給我親一下』，我聽到後，向我先生反
    應這樣講不好聽，他也知道我的意思」（原審卷第75頁），
    既經告誡，被告主觀上應知如此言詞係帶有性挑逗意味，並
    非妥當，惟受告誡後，被告仍持續有對Ａ女為相同言詞，復
    據陳○○於原審證述明確（原審卷第71頁），被告辯稱僅係
    開玩笑，並無惡意云云，即非可採。
(二)、被告究竟如何對Ａ女強制猥褻，依證人即告訴人Ａ女於原審
    具結指證：「（93年2 月20日中午12時50分被告又對妳如何
    ？）到陽台，就是我家四樓往左轉的門有鐵門鎖起來，有二
    個衣櫥，他抱住我，很小聲說『抱我』、『親我』，我轉頭
    剛好被他親到臉頰，他摩擦我，抱得很緊，強調他要抱我、
    親我，我沒有答應他，他就直接抱我」、「當時是在四樓頂
    ，鐵門已經打開，沒有上鎖，我不知道，沒有預期到他打開
    鐵門，而且跑過來，他抱住我很緊，我沒有辦法反抗」、「
    他從頂樓將我拉到四樓房間，有經過樓梯」等語（原審卷第
    64頁）；於本院本次更審具結證稱：「……他就翻那個女兒
    牆過來，過來就抱住我，就直接拉我下去到4 樓，走那個樓
    梯一上一下，就把我拉下去，拉下去之後，我就到我4 樓前
    面跟後面那間，他就往前面那間，就是靠近我家衣櫥，他就
    環抱我，然後我就掙扎，我頭就扭動，我就往左右、左右，
    他就親我臉頰，之後他就從後面我屁股溝摩擦這樣，摩擦了
    5 、6 下，那我很生氣，我就跟他講叫他放開，他不放開，
    他就手往上，我跟他說：你不可以，他就說：妳不要包著這
    麼緊，就是我習慣有穿衛生衣，那他看衛生衣，他就往下，
    我就非常的生氣，我說：你給我試試看，你現在摸我下體，
    你（我）給我試看看，我就是看他有繼續那種動作，我很生
    氣，所以我就撞他，我用我的手臂去撞他，撞到他的腋窩，
    他就很痛，他就才鬆開，我撞他的時候，他先摩（擦）我的
    後面，然後手就是往下，他手往下要摸我的下體，我才生氣
    說：你再繼續，我就會自殺，我一定會跳樓自殺，你若再弄
    就試試看，他說我給他來真的，我說當然的，我若自殺，你
    要替我養小孩，我用台語跟他講說他要替我養小孩，我會跳
    給他看，就是這樣，他說我給他來真的，他就回去了…」等
    語（見本院本次更審卷第66頁）。而本案證人即告訴人Ａ女
    與被告無怨無仇，業據被告陳明在卷（見發查卷第29頁），
    又與被告又為鄰居關係，Ａ女於原審陳稱：被告太太與我感
    情很好，對我很好，我們有事情都會告訴對方，我們兩間感
    情很好等語（見原審卷第65頁），苟無其事，Ａ女應不致誣
    陷被告。又告訴人Ａ女為有夫之婦，於案發時43歲，被告為
    30年出生，於93年案發時已62歲，告訴人苟非遭受上開強制
    猥褻之屈辱，應不致不顧其夫之感受且對年歲已大之被告提
    出如此嚴厲之指控；況如此指控，對告訴人及告訴人之夫而
    言，亦屬不名譽之事。再觀之Ａ女之陳述受害過程，對於本
    案發生之前被告行為，於原審陳稱：被告第一次性騷擾時間
    係92年12月20日或21日上午6 點，我上午出來將機車鑰匙、
    大鎖放在客廳桌上，他從後面說要抱我、親我，我從他腋窩
    下鑽出去，這次沒抱到我，只有碰到我的肩膀，隔一個星期
    ，我查看機車時，他又跑來，我就進入屋內並鎖門，他就是
    要抱我，他很小聲說要抱我、親我，他強調他不愛他太太，
    這次也沒有抱到、親到我等情（見原審卷第62頁、第63頁）
    ，並未無中生有而誣指被告有強制猥褻之行為；又對於指證
    被告本案強制猥褻之行為，指稱：被告用生殖器摩擦我的股
    溝，他抱住我，很小聲說「抱我」、「親我」，我轉頭剛好
    被他親到臉頰，他摩擦我，抱得很緊，強調他要抱我、親我
    等情，亦未無中生有指證被告有強制性交行為、或除此之外
    其他強制猥褻之舉動（例如未拿兇器、未出口恐嚇、未摀住
    Ａ女嘴巴…）。又據Ａ女於本院本次更審陳稱：「（這件事
    你先生什麼時候知道？）就是事後，他（指被告）一直這樣
    ，我去錄音之後；（93年）3 月2 日我去錄音，錄完之後，
    我才跟我先生講。」（見本院本次更審卷第68頁），顯然Ａ
    女並非已被丈夫發覺，為對丈夫有所交代，始為上開指證。
    而證人即告訴人Ａ女上開指證被告強制猥褻之時間、地點及
    手法等基本事實，具體而明確。雖Ａ女供述當天上樓之原因
    ，於94年12月13日原審陳稱：「當天是被告趁他太太、小孩
    不在家時先打開他家鐵門，再下樓打電話給我，我才上樓，
    我上樓後、被告就強行抱住我並以生殖器摩擦被害人臀部」
    （見原審卷第79頁），於本院本次更審99年12月23日審理時
    陳稱：「…因為我先生說要下雨了，叫我上去檢查，所以我
    沒有留意他的鐵門開還是關…」（見本院本次更審卷第69頁
    ），一說是被告打電話給伊，伊才上樓，一說是伊先生叫伊
    上去的；先說被告先打開被告家鐵門，後又說沒留意，被告
    的鐵門是開還是關。另外，被告在頂樓對Ａ女之行為，Ａ女
    於原審94年12月13日陳稱：「（當時是在幾樓？）四樓頂，
    鐵門已經打開……我沒有預期他打開鐵門且過來，他抱住我
    很緊，我沒有辦法反抗」、「當天是被告趁他太太、小孩不
    在家時先打開他家鐵門，再下樓打電話給我，我才上樓，我
    上樓後、被告就強行抱住我並以生殖器摩擦我臀部云云（見
    原審卷第64頁、79頁），於100 年1 月17日本院本次更審陳
    稱：「……我上四樓檢查水孔是否堵住，我低頭看水孔時，
    被告從後抓著我的腰，但沒有環抱，接著把我拉到四樓……
    」等語（見本院本次更審卷第80頁背面），一說被告抱住Ａ
    女很緊，Ａ女沒有辦法抵抗，Ａ女一上頂樓，被告就強行抱
    著Ａ女並以生殖器摩擦Ａ女臀部，一說被告在頂樓只是從後
    抓住Ａ女的腰，沒有環抱，接著再將之拉到四樓，前後陳述
    不盡相符。惟按告訴人、證人之陳述有部分前後不符，或相
    互間有所歧異時，究竟何者為可採，法院仍得本其自由心證
    予以斟酌，非謂一有不符或矛盾，即應認為全部不可採信；
    尤其關於行為動機、手段及結果之細節方面，告訴人之指陳
    ，難免故予誇大，證人之證述，有時亦有予渲染之可能；然
    其基本事實之陳述，若果與真實性無礙時，則仍非不得予以
    採信（最高法院七十四年台上字第1599號判例）。查Ａ女上
    開於原審94年12月13日對於犯罪細節之陳述，距本院本次更
    審分別於99年12月23日、100 年1 月17日對於犯罪細節之陳
    述，相隔約五年，而人之記憶力有限，對於被告上開犯罪細
    節難免記憶不清，而Ａ女對於被告上開強制猥褻基本事實之
    指證，始終如一，被告難執此而謂證人Ａ女之上開指證被告
    有強制猥褻之行為有何不實。
(三)、本次更審經本院至證人Ａ女所指證之案發地點勘驗結果為：
    「一、兩屋頂交界之女兒牆為水泥牆，高度為91公分。二、
    頂樓樓梯出口距離被害人Ａ女所稱案發日所站位置為3 公尺
    67公分。三、4 樓上頂樓樓梯轉角以上之可使用寬度（即樓
    梯扶手至另一邊牆壁）為68公分。從頂樓下4 樓之第一個階
    梯高度為34公分，梯面為25公分，第二個階梯高度為21.2公
    分。自4 樓上頂樓樓梯轉角寬度為75公分。四、自頂樓下4
    樓到樓梯轉角共有9 個階梯，轉角到4 樓有4 個階梯。4 樓
    上頂樓到樓梯轉角以下之可使用空間（即樓梯扶手至另一邊
    牆壁）為64公分。五、從4 樓第一個階梯起至被害人所稱被
    害房間門口前牆壁（即下3 樓之樓梯牆面）距離為110 公分
    ，下3 樓樓梯牆面至被害人所稱被害房間門口之距離為115
    公分（如附圖）。六、被害人肩寬30公分、腹寬30公分。被
    告肩寬42公分、腹寬33公分。」有勘驗筆錄及附圖可憑（見
    本院本次更審卷第80頁、第83頁），並有現場照面9 張可參
    （見本院上開案卷第84頁至88頁）。準此：1.依上開兩屋頂
    交界之女兒牆為水泥牆，高度為91公分，以此高度及結構，
    被告自能翻越該水泥牆而到告訴人樓房之頂樓。2.又由被害
    人Ａ女所稱案發日所站位置至頂樓樓梯出口之距離為3 公尺
    67公分，而頂樓下4 樓到樓梯轉角共有9 個階梯，轉角到4
    樓有4 個階梯；從4 樓第一個階梯起至被害人所稱被害人房
    間門口牆壁（即下3 樓之樓梯牆面）距離為110 公分；又4
    樓上頂樓樓梯轉角以上之可使用寬度（即樓梯扶手至另一邊
    牆壁）為68公分，4 樓上頂樓到樓梯轉角以下之可使用空間
    （即樓梯扶手至另一邊牆壁）為64公分；而被害人肩寬30公
    分、腹寬30公分，被告肩寬42公分、腹寬33公分等情觀之，
    證人Ａ女指證被告從其案發當時在頂樓所站之處，遭被告強
    拉經由頂樓至四樓樓梯而至四樓房間，無論遭強拉之距離及
    樓梯間之寬度，告訴人指證情節，依應合於經驗法則，足以
    佐證告訴人指證被告有上開強制猥褻行為為真實。
(四)、經本院上訴審勘驗Ａ女所提出93年3 月2 日與被告及其妻陳
    ○○對質經過之錄音光碟（其中Ａ指Ａ女、Ｂ指被告之妻陳
    ○○、Ｃ指被告），被告於9 分21至30秒有如下對話：「妳
    （指Ａ女）跟我說，我跟妳說，我若對妳…，確定我就不對
    了，我跟妳道歉。」（台語。見本院上訴審卷第70頁）。此
    項對話，雖屬假設性語氣，惟被告有無對Ａ女為上開強制猥
    褻行為，本身知之最詳，無庸經過查證即可明瞭，倘被告未
    對Ａ女為上開強制猥褻之行為，於此對話時，即可斷然否認
    Ａ女之指控，拒絕道歉，豈有對Ａ女說：「我若對你…，確
    定我就不對了，我跟你道歉。」由此益證Ａ女之指證為實在
    。
(五)、參以本院上訴審向惠德醫院函詢及調取Ａ女病歷資料，認為
    ：「Ａ女於94年4 月27日開始至該醫院身心科求診，其主要
    症狀包括：(1)焦慮、(2)坐立不安、(3)強烈害怕、無助感、(4)
    失眠、(5)情緒低落、(6)自殺意念及創傷後壓力疾患的症狀，
    這些症狀在門診藥物治療及心理支持情況下有緩解情形，但
    仍有些殘餘症狀宜持續追蹤治療」，有該院95年6 月12日惠
    德醫字第0950000040號函所附Ａ女門診病歷（本院上訴審卷
    第57至62頁），足證明Ａ女有受害後之症候群。
(六)、被告雖以其妻外貌不輸Ａ女，自認不致於對Ａ女為猥褻行為
    ，惟其妻外貌如何，與被告是否為本案強制猥褻之行為，並
    無必然關係。又被告之妻於94年12月13日在原審雖證稱：與
    被告同房睡，但沒有發生性行為，連擁抱都沒有，這種情形
    有7 、8 年了云云（見原審卷第72頁）此項證述縱令屬實，
    亦與被告有無上開強制猥褻行為，無必然關係；換言之，被
    告雖與配偶無性行為，但難執此而認被告不會對Ａ女為上開
    強制猥褻行為。另被告雖質疑93年2 月20日倘有本案，何以
    Ａ女遲至94年3 月始提告訴？惟強制猥褻罪，乃侵害性自主
    之犯罪態樣，在我國社會對女子貞操仍存濃厚傳統保守觀念
    ，亦即性自主之被侵害後，一般女子仍有難以向他人啟齒之
    情，故88年4 月2 日刪除刑法236 條而改採非告訴乃論，Ａ
    女或為顧及本身名節、或其他因素（如Ａ女之夫之名譽或與
    被告為鄰居關係之誼…）而未於案發後即時提出告訴，尚不
    得以此反證Ａ女上開指證為不實。至於Ａ女提出告訴之動機
    為何、先前是否有遭被告性騷擾、有無遭被告跟縱，或屬未
    經起訴之事實，或與本案直接事實無涉，均非本案重點，不
    能執此認為告訴內容不實。
(七)、按所謂猥褻，係指姦淫以外有關風化之一切色慾行為，且在
    客觀上足以引起他人性慾，主觀上足以滿足自己色情者而言
    。被告平時既曾以「我要抱你」、「我要親你」言詞為騷擾
    ，案發當天復由頂樓強拉至Ａ女住處四樓房間，並即以手抱
    住Ａ女、親吻Ａ女臉頰、以生殖器摩擦Ａ女臀部，被告從後
    方強行抱住，致使Ａ女無法抗拒，自屬強制力之使用，而被
    告其後並無寬衣解帶之行為，亦未進一步有施以性交舉動，
    被告當時意圖，應僅在猥褻Ａ女以滿足自己色慾，而非對Ａ
    女為強制性交無疑。又被告既有翻越女兒牆之舉動，客觀上
    即無從認定係基於鄰居關係而進入Ａ女住宅頂樓，被告復因
    地就宜，而自樓梯間往下，將Ａ女強拉至Ａ女住宅之四樓房
    間，於此情況，更無從認定Ａ女有同意被告進入之意思。
(八)、綜上所述，被告所辯各項要屬卸責之詞，不足採信，其侵入
    Ａ女之住宅強制猥褻Ａ女之行為，事證明確，其犯行洵堪認
    定。
三、查被告侵入Ａ女之住宅並對Ａ女自後強行抱住、親吻及以生
    殖器摩擦臀部，主觀上以滿足自己性慾，且依社會通念，已
    達於屬姦淫以外，足以興奮或滿足性慾之色情行為，顯已該
    當猥褻之構成要件至明。核其所為，係犯刑法第224 條強制
    猥褻罪，且係侵入住宅而為之，而有同法第222 條第1 項第
    7 款情形，應依同法第224 條之1 加重強制猥褻罪論處。其
    侵入住宅行為，既已與強制猥褻行為相結合，而成立加重強
    制猥褻罪，不復論罪（最高法院25年度上字第492 號判例參
    照）。
四、原審以被告罪證明確，予以論罪科刑，固非無見；惟被告侵
    入住宅強制猥褻，係犯刑法第224 條之罪而有同法第222 條
    第1 項第7 款之情形，原判決認為「犯刑法『第224 條之1
    』而有同法『第221 條』第1 項第7 款之情形」，誤植法條
    ，尚有未合。檢察官上訴意旨認原審量刑過輕、被告上訴意
    旨否認犯罪，而均指摘原判決不當，雖均不足取，但原判決
    既有上開可議之處，即屬無可維持，應由本院將原判決撤銷
    改判。審酌被告與Ａ女為鄰居，認識已久，本應和睦，竟因
    自己淫慾，而有本案犯行，且此行為態樣，影響對社會治安
    ，嚴重威脅被害人心理，及其犯罪後之態度等一切情狀，仍
    如原審量處有期徒刑3 年6 月。又刑法關於拘束人身自由保
    安處分之強制治療，於88年4 月21日修正公布後，增訂同法
    第91條之1 規定，犯刑法第221 條至第227 條之罪者，於裁
    判前應經鑑定有無施以治療之必要。有施以治療之必要者，
    得令入相當處所，施以治療。前項處分於刑之執行前為之，
    其期間至治癒為止，但最長不得逾3 年。嗣該條文於94年2
    月2 日經修正公布，並自95年7 月1 日施行，其規定已改為
    ：「犯第221 條至第22 7條、第228 條、第229 條、第230
    條、第234 條、第332 條第2 項第2 款、第334 條第2 款、
    第348 條第2 項第1 款及其特別法之罪，而有下列情形之一
    者，得令入相當處所，施以強制治療：一、徒刑執行期滿前
    ，於接受輔導或治療後，經鑑定、評估，認有再犯之危險者
    。二、依其他法律規定，於接受身心治療或輔導教育後，經
    鑑定、評估，認有再犯之危險者。前項處分期間至其再犯危
    險顯著降低為止，執行期間應每年鑑定、評估有無停止治療
    之必要。」就強制治療而言，即由刑前治療改為刑後治療，
    但治療期間則未予限制，抑且治療處分之日數，復不能折抵
    有期徒刑或拘役刑期。此項規定與修正前舊法規定比較觀之
    ：舊法第91條之1 第3 項明定強制治療處分之日數可以折抵
    有期徒刑、拘役或罰金易服勞役之折算日數。折抵日數清楚
    ，無虞行刑期間之表現優劣，致受折抵日數不一之不確定因
    素干擾。復因強制治療期限明確，免致形成不定期限剝奪人
    身自由流弊。依舊法規定其鑑定報告仍應經審判程序之調查
    、辯論，保障被告之聽審權，予被告防禦權充分行使。新法
    規定之強制治療程序，依修正後監獄行刑法第81條第1 項、
    第82條之1 、第83條第1 項等相關規定，均未予被告聽審權
    以行使防禦權之訴訟基本權機會，較不利於被告，故比較新
    舊法結果，應以舊法有利於被告。本院斟酌被告所犯本案刑
    法第224 條之1 之加重強制猥褻罪，其犯罪有預謀及其犯罪
    手法，並參酌原審囑託國軍高雄總醫院鑑定結果，認為：「
    針對被告性侵害行為，綜合犯罪史、犯罪行為、犯罪者特質
    之評估，被告之精神狀態及智能經評估無明顯障礙；其自我
    照顧能力、人際及社交功能正常，且未有重大精神疾患；其
    家族支持系統亦良好，但對問題及壓力因應屬於逃避類型的
    處理模式，常會藉由忽視或否認方式以逃避所面對複雜或模
    糊情境；且較缺乏自信、社會成熟度較低、問題處理及因應
    壓力的能力較為不佳；另會談過程中，其態度較為防備，案
    情陳述避重就輕；對於妨礙性自主之犯行完全否認，其法律
    觀念薄弱，恐有再犯之虞；因此有施行治療之必要」；且經
    本院上訴審囑託該醫院補充鑑定結果，亦認為：「(一)根據起
    訴書犯罪事實及所列證據，顯示被告犯案多次，明顯有預謀
    ，在犯罪過程中違反被害人意願、脅迫就範，並有暴力之可
    能。(二)被告於94年9 月20日接受精神鑑定時態度不合作，對
    於案情避重就輕、否認犯行。(三)心理衡鑑結果顯示被告與壓
    力處理上傾向以忽視或否認方式來避開可能要面對責任或威
    脅，決策判斷容易發生錯誤，且因行事較具個人風格，行為
    忽視社會規範考量。(四)被告如有不同意見或疑慮，當至精神
    科進一步接受計量儀測量。經該醫院司法鑑定小組審慎評估
    後，建議被告應接受強制治療」，有該院94年10月18日醫惠
    慈字第094000443 號、95年6 月7 日醫慈字第0950002087號
    函暨鑑定書（原審卷第39至43頁；本院上訴審卷第54、55頁
    ）可憑。本院斟酌該鑑定報告意見及本案犯罪情節，認應施
    以治療，乃併予宣告強制治療之處分，期間至治癒為止，但
    最長不得逾3 年。
據上論斷，應依刑事訴訟法第369 條第1 項前段、第364 條、第
299 條第1 項前段，刑法第2 條第1 項前段、第224 條之1 、修
正前刑法第91條之1 第1 項、第2 項，判決如主文。
本案經檢察官李門騫到庭執行職務。
中    華    民    國    100   年    3     月    10    日
                  刑事第六庭    審判長法  官  王憲義
                                      法  官  簡志瑩
                                      法  官  邱永貴
以上正本證明與原本無異。
如不服本判決應於收受本判決後10日內向本院提出上訴書狀，其
未敘述上訴理由者，並得於提起上訴後10日內向本院補提理由書
狀（均須按他造當事人之人數附繕本）「切勿逕送上級法院」。
中    華    民    國    100   年    3     月    10    日
                                      書記官  盧雅婷
附錄本件判決論罪科刑法條：
刑法第224條
對於男女以強暴、脅迫、恐嚇、催眠術或其他違反其意願之方法
，而為猥褻之行為者，處6 月以上5 年以下有期徒刑。

刑法第224條之1
犯前條之罪而有第222 條第1 項各款情形之一者，處3 年以上10
年以下有期徒刑。

刑法第222 條第1 項第7 款：
犯前條之罪而有下列情形之一者，處7 年以上有期徒刑：
七、侵入住宅或有人居住之建築物、船艦或隱匿其內犯之者。